【裁判字號】    97,訴,1221
【裁判日期】    971015
【裁判案由】    違反毒品危害防制條例
【裁判全文】
臺灣屏東地方法院刑事判決              97年度訴字第1221號
公  訴  人  臺灣屏東地方法院檢察署檢察官
被      告  甲○○
                    （另案於竹田分監執行）
上列被告因違反毒品危害防制條例案件，經檢察官提起公訴（97
年度毒偵字第1512號），被告於準備程序中就被訴事實為有罪之
陳述，本院合議庭裁定改依簡式審判程序審理，判決如下：
    主  文
甲○○施用第一級毒品，累犯，處有期徒刑捌月。
    事  實
一、甲○○前於民國91年間因施用毒品案件，經本院以91年度毒
    聲字第729 號裁定送觀察、勒戒後，認有繼續施用毒品傾向
    ，再經本院以91年度毒聲字第1191號裁定送戒治處所施以強
    制戒治，嗣經本院以92年度毒聲字第298 號裁定停止戒治並
    付保護管束，惟其於保護管束期間，因違反保護管束情節重
    大，經本院以92年度毒聲字第909 號裁定撤銷停止戒治處分
    ，於92年7 月23日入戒治所強制戒治，並於93年1 月30日強
    制戒治期滿出所，由臺灣屏東地方法院檢察署檢察官以93年
    度戒毒偵字第8 號為不起訴處分確定。又其曾於83年間因煙
    毒等案件，經本院以83度訴字第399 號判決各判處有期徒刑
    3 年2 月、3 月，並定應執行有期徒刑3 年3 月確定；復於
    84年間因違反麻醉藥品管理條例案件，經本院以84年度訴字
    第440 號判決分別判處有期徒刑5 年2 月、7 月並定應執行
    有期徒刑5 年4 月，上訴後，經臺灣高等法院高雄分院以84
    年度上訴字第1979號判決，就其非法販賣化學合成麻醉藥品
    及定執行刑部分予以撤銷，並定應執行有期徒刑5 年2 月確
    定，前開各案經接續執行，於88年6 月25日縮短刑期假釋出
    監，惟上開假釋，因91年間之施用毒品案件而撤銷，應執行
    殘刑有期徒刑4 年7 月。嗣上開各案再經本院以96年度聲減
    字第540 號裁定減刑，並分別定其應執行刑有期徒刑1 年7
    月又15日及5 年3 月確定，於96年7 月16日縮刑期滿執行完
    畢。詎其猶不知悔改，於強制戒治執行完畢釋放後，5 年內
    復基於施用第一級毒品海洛因之犯意，於97年5 月31日19時
    許，將海洛因加水稀釋後以注射針筒注射之方式，在其位在
    屏東市○○街84巷32號住處，施用第一級毒品海洛因1 次。
    嗣於97年6 月4 日某時，因他案至屏東縣政府警察局屏東分
    局接受詢問，為警徵得其同意採尿送驗後呈嗎啡陽性反應，
    始知上情。
二、案經屏東縣警察局屏東分局報請臺灣屏東地方法院檢察署檢
    察官偵查起訴。
    理  由
一、本件被告甲○○所犯係死刑、無期徒刑、最輕本刑為3 年以
    上有期徒刑以外之罪，其於本院準備程序中就被訴事實為有
    罪之陳述，經法官告知被告簡式審判程序之旨，並聽取公訴
    人、被告之意見後，由本院合議庭依刑事訴訟法第273 條之
    1 第1 項規定，裁定由受命法官獨任進行簡式審判程序，先
    予敘明。
二、上開事實，業據被告於本院審理時坦承不諱，且被告為警查
    獲時採尿送驗結果呈嗎啡（即海洛因水解後之反應）之陽性
    反應，有台灣檢驗科技股份有限公司97年6 月24日KＺ000000
    000000號檢驗報告1 紙在卷可證，上述鑑驗結果，係檢驗機
    關本於專業知識及以精密儀器或科學檢驗方法所得之結論，
    自可憑信，足見被告自白與事實相符，堪以採信。又被告前
    於91年間因施用毒品案件，經本院以91年度毒聲字第729 號
    裁定送觀察、勒戒後，認有繼續施用毒品傾向，再經本院以
    91年度毒聲字第1191號裁定送戒治處所施以強制戒治，嗣經
    本院以92年度毒聲字第298 號裁定停止戒治並付保護管束，
    惟其於保護管束期間，因違反保護管束情節重大，經本院以
    92年度毒聲字第909 號裁定撤銷停止戒治處分，於92年7 月
    23日入戒治所強制戒治，並於93年1 月30日強制戒治期滿出
    所，由臺灣屏東地方法院檢察署檢察官以93年度戒毒偵字第
    8 號為不起訴處分確定，此有臺灣屏東地方法院檢察署刑案
    資料查註紀錄表、全國施用毒品案件紀錄表及臺灣高等法院
    被告全國前案紀錄表各1 份在卷可參。從而，本件事證明確
    ，被告犯行洵堪認定。
三、查海洛因屬毒品危害防制條例第2 條第2 項第1 款所稱之第
    一級毒品，不得持有、施用，被告竟持以施用，核其所為，
    係犯同條例第10條第1 項之施用第一級毒品罪。其施用前持
    有海洛因之低度行為，應為施用之高度行為所吸收，不另論
    罪。又被告曾於83年間因煙毒等案件，經本院以83度訴字第
    399 號判決各判處有期徒刑3 年2 月、3 月，並定應執行有
    期徒刑3 年3 月確定；復於84年間因違反麻醉藥品管理條例
    案件，經本院以84年度訴字第440 號判決分別判處有期徒刑
    5 年2 月、7 月並定應執行有期徒刑5 年4 月，上訴後，經
    臺灣高等法院高雄分院以84年度上訴字第1979號判決，就其
    非法販賣化學合成麻醉藥品及定執行刑部分予以撤銷，並定
    應執行有期徒刑5 年2 月確定，前開各案經接續執行，於88
    年6 月25日縮短刑期假釋出監，惟上開假釋，因91年間之施
    用毒品案件而撤銷，應執行殘刑有期徒刑4 年7 月。嗣上開
    各案再經本院以96年度聲減字第540 號裁定減刑，並分別定
    其應執行刑有期徒刑1 年7 月又15日及5 年3 月確定，於96
    年7 月16日縮刑期滿執行完畢，此有臺灣屏東地方法院檢察
    署刑案資料查註紀錄表、全國施用毒品案件紀錄表及臺灣高
    等法院被告全國前案紀錄表各1 份在卷可按，其受徒刑之執
    行完畢，5 年以內故意再犯有期徒刑以上之本罪，為累犯，
    依法應加重其刑。爰審酌被告素行非佳，經觀察、勒戒及強
    制戒治後，仍未能戒除毒癮，顯見其無戒毒悔改之意，惟念
    其施用毒品乃自戕行為及其犯罪後坦認犯行，態度尚稱良好
    等一切情狀，量處如主文所示之刑。
據上論斷，應依刑事訴訟法第273 條之1 第1 項、第299 條第1
項前段，毒品危害防制條例第10條第1 項，刑法第11條前段、第
47條第1 項，判決如主文。
本案經檢察官簡志祥到庭執行職務。
中    華    民    國    97    年    10    月    15    日
                  刑事第二庭  法  官   翁世容
上正本證明與原本無異。
如不服本判決應於收受本判決送達後10日內向本院提出上訴書狀
，其未敘述上訴理由者，並得於提起上訴後10日內向本院補提理
由書狀（均須按他造當事人之人數附繕本）「切勿逕送上級法院
」
中    華    民    國    97    年    10    月    15    日
                              書記官   賀燕花
附錄本案論罪科刑法條全文
毒品危害防制條例第10條第1項：
施用第一級毒品者，處6月以上5年以下有期徒刑。


司法院資訊處製作；財團法人民間司法改革基金會備份。
